【裁判字號】    99,上易,989
【裁判日期】    991011
【裁判案由】    傷害
【裁判全文】
臺灣高等法院高雄分院刑事判決         99年度上易字第989號
    上  訴  人  臺灣高雄地方法院檢察署檢察官
    被      告  甲○○
上列上訴人因被告傷害案件，不服臺灣高雄地方法院99年度易字
第1396號中華民國99年8 月26日第一審判決（起訴案號：臺灣高
雄地方法院檢察署99年度偵字第13839 號），提起上訴，本院判
決如下：
    主  文
上訴駁回。
    理  由
一、按「不服地方法院之第一審判決而上訴者，應向管轄第二審
    之高等法院為之」、「上訴書狀應敘述具體理由」，刑事訴
    訟法第361 條第1 項、第2 項分別定有明文。又第二審法院
    認為上訴書狀未敘述理由，或上訴有第362 條前段之情形者
    ，應以判決駁回之，同法第367 條前段亦有明文規定。所謂
    不服第一審判決之具體理由，必係依卷內既有訴訟資料或提
    出新事證，指摘或表明第一審判決有何採證認事、用法或量
    刑等足以影響判決本旨之不當或違法，而構成應予撤銷之具
    體事由，始足當之；倘僅泛言原判決認定事實錯誤、違背法
    令、量刑失之過重或輕縱，而未依上揭意旨指出具體事由，
    或形式上雖已指出具體事由，然該事由縱使屬實，亦不足以
    認為原判決有何不當或違法者，皆難謂係具體事由，俾與第
    二審上訴制度在請求第二審法院撤銷、變更第一審不當或違
    法之判決，以實現個案救濟及節制濫行上訴之立法目的相契
    合。是倘上訴人之上訴書狀雖敘述上訴理由，惟並未具體敘
    述第一審判決有何不當或違法情形，即與未敘述具體理由無
    異，所為上訴，即非適法。
二、本件上訴人即檢察官不服原審論處被告甲○○傷害罪有期徒
    刑3 月，其據告訴人乙○○具狀請求上訴意旨略以：被告甲
    ○○僅因與告訴人前有嫌隙，即持刀子胡亂揮砍，致告訴人
    受傷害，事後仍未向告訴人表達歉意，亦未賠償告訴人之損
    害，顯見全無悔意，原審卻輕縱被告，量刑過輕，原判決顯
    有違誤云云為由，提起上訴。惟刑之量定，屬事實審法院得
    依職權自由裁量之事項，原判決既已審酌被告之犯罪動機、
    目的、手段、告訴人所受傷勢程度，未能與告訴人達成和解
    ，但犯後坦承犯行，態度尚稱良好等一切情狀，而斟酌刑法
    第57條各款所列情狀，並未逾越法定刑度，且未誤認被告業
    已與被害人達成和解，即尚無違法或顯然失當之情。檢察官
    以原判決未詳究被告未向告訴人表達歉意，亦未與告訴人乙
    ○○達成和解，指摘原判決量刑過輕，並未依據卷內既有訴
    訟資料，具體指出或表明原判決有何採證、認事、用法等足
    以影響判決本旨之不當或違法之理由，依上開說明，本件上
    訴顯不合法律上程式，應予駁回，並不經言詞辯論為之。
三、據上論斷，應依刑事訴訟法第367條前段、372條，判決如主
    文。
中    華    民    國    99    年    10    月    11    日
                  刑事第二庭    審判長法  官  林正雄
                                      法  官  邱明弘
                                      法  官  黃壽燕
以上正本證明與原本無異。
不得上訴。
中    華    民    國    99    年    10    月    11    日
                                      書記官  戴志穎

司法院資訊處製作；財團法人民間司法改革基金會備份。
